【裁判字號】    92,訴,1609
【裁判日期】    921208
【裁判案由】    毒品危害防制條例
【裁判全文】
臺灣桃園地方法院刑事判決                        九十二年度訴字第一六九號
    公  訴  人  臺灣桃園地方法院檢察署檢察官
    被      告  甲○○
右列被告因違反毒品危害防制條例案件，經檢察官提起公訴（九十二年度毒偵字第二
三一五號、第二三六六號），本院判決如左：
    主  文
甲○○連續施用第一級毒品，累犯，處有期徒刑捌月，扣案之海洛因貳包（合計驗餘
淨重零點柒陸公克，包裝重零點伍壹公克）沒收銷燬之，注射針筒貳支，沒收；又連
續施用第二級毒品，累犯，處有期徒刑柒月。應執行有期徒刑壹年貳月，扣案之海洛
因貳包（合計驗餘淨重零點柒陸公克，包裝重零點伍壹公克）沒收銷燬之，注射針筒
貳支，沒收。
    事  實
一、甲○○曾因犯毒品危害防制條例案件，經本院於民國八十九年八月十六日以八十
    八年度訴字第一三一０號判決判處有期徒刑八年，被告不服提起上訴，經臺灣高
    等法院於八十九年十一月二十九日以八十九年度上訴字第三六０七號判決撤銷原
    判決，判處被告有期徒刑一年二月，九十年一月七日判決確定，九十年四月十九
    日刑期起算，嗣於九十一年三月十一日假釋出獄，假釋期間交付保護管束，九十
    一年三月二十二日保護管束期滿，未執行之刑，以已執行完畢論。
二、甲○○前因施用毒品案件，經觀察、勒戒後，認有繼續施用毒品之傾向，經本院
    以八十七年度毒聲字第一七七八號裁定令入戒治處所施以強制戒治，嗣經本院以
    八十八年度毒聲字第三五七號裁定停止戒治，所餘戒治期間付保護管束，後經本
    院以八十八年度毒聲字第二五四七號裁定撤銷停止戒治，令入戒治處所施以強制
    戒治，八十九年八月二十六日強制戒治期滿，經臺灣桃園地方法院檢察署檢察官
    於九十年三月一日以九十年度戒偵字第一九０號為不起訴處分確定在案。詎甲○
    ○仍無法戒除毒癮，復基於施用第一級毒品海洛因之概括犯意，自九十二年四、
    五月間某日（起訴書誤載為九十一年十一月間某日）起至九十二年八月一日止，
    在其桃園縣桃園市○○路○段一０六巷十二號住處內，以注射針筒注射之方式，
    連續多次施用第一級毒品海洛因；又另行起意而基於施用第二級毒品安非他命之
    概括犯意，自九十二年四、五月間某日起至九十二年七月底某日止，在其前揭住
    處內，以將安非他命放置在吸食器內，再以火燒烤產生煙霧後吸食之方式，連續
    多次施用第二級毒品安非他命。嗣先於九十二年六月二十七日十六時許，在桃園
    縣桃園市○○路、民有六街口，為警臨檢盤查而查獲，並扣得其所有之海洛因一
    包（驗餘淨重０．七二公克，包裝重０．二四公克）、其所有供其預備施用海洛
    因所用之注射針筒二支。復於同年八月二日十七時許，甲○○持其所有之海洛因
    一包（驗餘淨重０．０四公克，包裝重０．二七公克）至桃園縣政府警察局桃園
    分局，向警員自首其施用第一級毒品海洛因之犯行（施用第二級毒品安非他命之
    犯行則未自首），經警查扣該包海洛因。甲○○經本院以九十二年度毒聲字第二
    三五一號裁定令入戒治處所施以強制戒治一年，現仍施以強制戒治中。
二、案經桃園縣政府警察局桃園分局移送臺灣桃園地方法院檢察署檢察官偵查起訴。
    理  由
一、本件被告甲○○所犯並非死刑、無期徒刑、最輕本刑為三年以上有期徒刑之罪或
    高等法院管轄第一審案件，而於準備程序進行中，被告先就被訴事實為有罪之陳
    述，經告知簡式審判程序之旨，並聽取公訴人、被告之意見後，由本院合議庭以
    裁定進行簡式審判程序，合先敘明。
二、右開施用第一級毒品海洛因及第二級毒品安非他命之事實，業據被告於本院訊問
    時坦承無訛，而被告於前揭時地二度被查獲，經警採集其尿液檢體送驗結果，分
    別呈安非他命、嗎啡陽性反應，有被採尿人姓名編號對照表、不法藥物尿液檢體
    送驗單、桃園縣衛生局不法藥物尿液檢定書各二紙附卷可稽，並有如事實欄所列
    之物扣案可資佐證，扣案之白色粉末二包經送鑑驗結果，均含第一級第六項毒品
    海洛因成分，有法務部調查局鑑定通知書二紙在卷可參，足見被告前開自白確與
    事實相符。次查，被告如事實欄所載，前因施用毒品案件，經觀察、勒戒後，認
    有繼續施用毒品之傾向，經本院以八十七年度毒聲字第一七七八號裁定令入戒治
    處所施以強制戒治，嗣經本院以八十八年度毒聲字第三五七號裁定停止戒治，所
    餘戒治期間付保護管束，後經本院以八十八年度毒聲字第二五四七號裁定撤銷停
    止戒治，令入戒治處所施以強制戒治，八十九年八月二十六日強制戒治期滿，經
    臺灣桃園地方法院檢察署檢察官於九十年三月一日以九十年度戒偵字第一九０號
    為不起訴處分確定在案，有不起訴處分書、臺灣高等法院被告全國前案紀錄表附
    卷足參，堪認被告確因強制戒治期滿，經檢察官為不起訴處分後，五年以內再犯
    本件毒品危害防制條例第十條第一項、第二項施用毒品之罪，與毒品危害防制條
    例第二十三條第二項前段之規定相符，殆無疑問。本件事證明確，被告犯行已經
    證明，應予依法論科。
三、核被告所為，係犯毒品危害防制條例第十條第一項施用第一級毒品海洛因罪、同
    條第二項施用第二級毒品安非他命罪。被告持有海洛因及安非他命之低度行為，
    分別為施用之高度行為所吸收，均不另論罪。被告多次施用第一級毒品海洛因、
    第二級毒品安非他命行為，時間緊接、所犯構成要件相同之罪名，顯係基於概括
    犯意反覆而為，均應依連續犯之規定以一罪論。其所犯上開二罪間，犯意各異，
    行為互殊，可認係分別起意，應予分論併罰。另公訴人雖僅就被告於九十二年八
    月二日十九時向前回溯九十六小時內之某時，施用第二級毒品安非他命一次之犯
    行部分起訴，惟被告其餘施用第二級毒品安非他命犯行，雖未據公訴人起訴，但
    因與已起訴部分，有連續犯之裁判上一罪關係，為起訴效力所及，依審判不可分
    之原則，本院自得併予審理。又被告有如事實欄一所載之犯罪科刑及執行情形，
    有臺灣高等法院被告全國前案紀錄表在卷足參，其受有期徒刑執行完畢，五年內
    再犯本件有期徒刑以上之罪，皆為累犯，均應依刑法第四十七條規定，加重其刑
    。次查被告雖於九十二年八月二日十七時許，持其所有之海洛因一包（驗餘淨重
    ０．０四公克，包裝重０．二七公克）至桃園縣政府警察局桃園分局，向警員自
    首其施用第一級毒品海洛因之犯行，此經被告陳明在卷，並有該局刑事案件報告
    書在卷可參，惟按連續犯為裁判上之一罪，如全部犯罪未發覺以前，行為人就其
    中一部分犯罪為自首，固有自首之效力，是否及於全部犯罪之問題，然本件被告
    連續施用第一級毒品海洛因之一部分犯罪事實已先於九十二年六月二十七日十六
    時許被警查獲發覺而移送檢察官偵查，被告嗣後雖向警員自動陳述該連續施用第
    一級毒品海洛因之其他未被發覺部分之犯行，惟與刑法第六十二條前段所規定對
    於未發覺之罪自首而受裁判之要件不符，即非自首，更無自首之效力是否及於全
    部犯罪之問題，自不得依自首規定減輕其刑（最高法院七十三年度第二次刑庭會
    議決議意旨參照）。爰審酌被告經觀察、勒戒、強制戒治後仍再施用毒品，顯見
    戒毒意志不堅，及其犯罪戕害自身，尚無害及他人，且犯罪後坦承犯行，態度尚
    稱良好等一切情狀，各量處如主文所示之刑，並合併定其應執行之刑。扣案之海
    洛因二包（合計驗餘淨重０．七六公克，包裝重０．五一公克），為被告施用後
    剩餘部分，此經被告供承在卷，既為本案查獲之毒品，自應依毒品危害防制條例
    第十八條第一項前段規定沒收銷燬之。扣案之注射針筒二支，依其物質屬性雖尚
    有其他用途，而非專供施用毒品之器具，然既為被告所有且係供其預備施用第一
    級毒品海洛因之用，亦據被告陳明在卷，爰依刑法第三十八條第一項第二款之規
    定宣告沒收。
據上論斷，應依刑事訴訟法第二百九十九條第一項前段，毒品危害防制條例第十條第
一項、第二項、第十八條第一項前段，刑法第十一條前段、第五十六條、第四十七條
、第五十一條第五款、第三十八條第一項第二款，判決如主文。
本案經檢察官羅秀蓮到庭執行職務。
中      華      民      國     九十二     年     十二     月    八    日
                                  臺灣桃園地方法院刑事第十庭
                                    法  官    蔡和憲
右正本證明與原本無異
如不服本判決，應於送達後十日內，向本院提出上訴狀。
                                    書記官   常毓生
中      華      民      國     九十二     年     十二     月     八    日
毒品危害防制條例第十條第一項、第二項：
施用第一級毒品者，處六月以上五年以下有期徒刑。
施用第二級毒品者，處三年以下有期徒刑。
毒品危害防制條例第十八條第一項：
查獲之毒品及專供製造或施用毒品之器具，不問屬於犯人與否，均沒收銷燬之。但合
於醫藥或研究之用者，得不予銷燬。


司法院資訊處製作；財團法人民間司法改革基金會備份。
